【裁判字號】    99,裁,2629
【裁判日期】    991029
【裁判案由】    身心障礙者托育養護補助
【裁判全文】
最  高  行  政  法  院  裁  定
                                      99年度裁字第2629號
上  訴  人  甲○○
法定代理人  乙○○
            丙○○
被 上訴 人  彰化縣政府
代  表  人  丁○○
上列當事人間身心障礙者托育養護補助事件，上訴人對於中華民
國98年3月12日臺中高等行政法院97年度簡字第125號判決，提起
上訴，本院裁定如下：
    主  文
上訴駁回。
上訴審訴訟費用由上訴人負擔。
    理  由
一、按對於適用簡易程序之裁判提起上訴，須經本院許可。前項
    許可，以訴訟事件所涉及之法律見解具有原則性者為限，行
    政訴訟法第235條定有明文。所謂法律見解具有原則性，係
    指該訴訟事件所涉及之法律問題意義重大，而有加以闡釋必
    要之情形而言，非以其對於該訴訟當事人之勝敗有無決定性
    之影響為斷。例如原裁判所適用之行政命令是否牴觸法律之
    判斷，或高等行政法院就同類事件所表示之法律見解存在歧
    異，或與本院向來之見解互相牴觸，有由本院確認或統一法
    律上意見之必要等情形屬之。
二、本件上訴人對於高等行政法院適用簡易程序所為之判決，提
    起上訴，係以：本件原判決為推計上訴人戶內可能發生之租
    金收入（行政目的），未以適當而合理之範圍為計算，逕粗
    糙地以上訴人戶內全部之不動產為計算基礎（手段），推計
    可能發生之租金，非僅無法達成合理推算上訴人戶內所可能
    發生租金收入，並據以計算全戶總收入之行政目的，且其手
    段已逾越達成此一目的所須之必要程度，實與比例原則有違
    ，就身心障礙者生活托育養護費用補助辦法第9條至第11條
    之規定未為正確之解釋與適用，因而違法。本案爭點乃有關
    彰化縣身心障礙者托育養護費用補助審核作業要點第10點第
    2款規定（即系爭規定）之解釋與適用，系爭規定之解釋與
    適用，被上訴人本身前後見解（即原處分與民國97年9月1日
    府社障字第0970175584號函）發生歧異，且系爭規定係反覆
    適用於將來發生之大量同類型案件，因此系爭規定之正確解
    釋與適用，實有藉由本院之論斷而予確認之必要，因而本件
    上訴實具有原則重要性等語，為其論據。惟核上訴人之上訴
    理由所稱被上訴人對系爭規定之解釋與適用前後見解歧異等
    語，尚非屬上揭原裁判所適用之行政命令是否牴觸法律之判
    斷，或高等行政法院就同類事件所表示之法律見解存在歧異
    ，或與本院向來之見解互相牴觸，有由本院確認或統一法律
    上意見之問題；或該訴訟事件所涉法律問題意義重大，而有
    由本院加以闡釋必要之問題。依首揭說明，上訴意旨核無所
    涉及之法律見解，具有原則性之重要，而有加以闡釋之必要
    情形，上訴人提起上訴，不應許可，其上訴難謂合法，應予
    駁回。
三、據上論結，本件上訴為不合法。依行政訴訟法第249條第1項
    前段、第104條、民事訴訟法第95條、第78條，裁定如主文
    。
中    華    民    國    99    年    10    月    29    日
                    最高行政法院第三庭
                        審判長法官  高  啟  燦
                              法官  黃  秋  鴻
                              法官  黃  合  文
                              法官  劉  介  中
                              法官  陳  鴻  斌

以  上  正  本  證  明  與  原  本  無  異
中    華    民    國    99    年    10    月    29    日
                              書記官  王  史  民

司法院資訊處製作；財團法人民間司法改革基金會備份。
